# 挂牌取得资产如何入账

提问人：xflcpa123 时间：2013-01-13 08:59:51
回复 z239239 的帖子
谢谢您的回复！
请问：如果此业务发生于新企业会计准则前，B公司如何入账？ 假如 2008 年开始执行新企业会计准则，是否要追溯调整？谢谢！

回答人：chenyiwei
发生于新会计准则首次执行日之前的,直接按照实际成交价格入账，首次执行日不作追溯调整。

提问人：xflcpa123 时间：2013-01-13 10:07:35
谢谢陈版！ 假如此业务是由集团主导的，当时执行老的企业会计制度，实际交易价格 3000 万元明显不公允，B公司也要按实际成交价 3000 万元入账吗？会不会有税务风险？

回答人：chenyiwei
B公司按实际成交价格入账。税务风险如其他网友所述，可能存在被核定所得额和特别纳税调整的风险。